src/fst/stems/nouns.lexc
LEXICON nouns
ваңг+N:ваңг N_ЕД/ХАНО  "kolo" ;
выˮ+N:вы N_МЯДО  "sinnikkyys" ;
вылаб+N:вылаб N_ЕД/ХАНО  "tapetun kiusaava henki" ;
ейʼ+N:ей N_ВЫҢО/ИЛЪЕ  "pehmeä kohta kylkiluiden ja lanteen välissä" ;
ен+N:ен N_ЕД/ТИРЕ  "hamppu" ;
еняд+N:еняд N_МЯДО  "kanta" ;
еся+N:еся N_ҢОДИ/ПИСЬ  "rauta" ;
есятеб+N:есятеб N_ЕД/ТИРЕ  "naula" ;
еңга+N:еңга N_ҢУДИ/ХОБ  "askel" ;
иˮ+N:и N_ИДЕ  "vesi" ;
иңгней+N:иңгней N_ЕД/ХУСУВЭЙ  "ahma" ;
книга+N:книга N_ҢУДИ/ҢЭ  "kirja" ;
лаˮмадиˮ+N:лаˮмади N_МЯДО  "kärsivällisyys" ;
лабэхэй+N:лабэхэй N_ЕД/ХУСУВЭЙ  "alakuu" ;
латхэй+N:латхэй N_ЕД/ХУСУВЭЙ  "napakohjulla lapsi" ;
лекэхэй+N:лекэхэй N_ЕД/ХУСУВЭЙ  "särö" ;
лекэхэй+N:лекахэй N_ЕД/ХУСУВЭЙ  "särö" ;
лэмз+N:лемз N_ЕД/ХАНО  "tuuhea osa jostakin" ;
ляб+N:ляб N_ЕД/ХАНО  "pieni kodan malli" ;
лядхэй+N:лядхэй N_ЕД/ХУСУВЭЙ  "halkeama" ;
лёхонзэй+N:лёхонзэй N_ЕД/ХУСУВЭЙ  "leveäsarvinen poro" ;
лёхосэй+N:лёхосэй N_ЕД/ХУСУВЭЙ  "leveäsarvinen poro" ;
мадэхэй+N:мадэхэй N_ЕД/ХУСУВЭЙ  "leikkaushaava" ;
малиˮ+N:мали N_МЯДО  "murtuma" ;
манэсыˮ+N:манэсо N_МЯДО  "ulkonäkö" ;
марць+N:марць N_ЕД/ТИРЕ/ХАНО  "hartia" ;
маңгˮ+N:маңг N_МЯДО  "lyhyt hihna" ;
мирв+N:мирв N_ТИРЕ/ХАНО  "väline" ;
мурсей+N:мурсей N_ЕД/ХУСУВЭЙ  "halkeama" ;
мэсыˮ+N:мэсы N_МЯДО  "tapa" ;
мядинзэй+N:мядинзэй N_ЕД/ХУСУВЭЙ  "lahja vanhemmilta" ;
мядонзэй+N:мядонзэй N_ЕД/ХУСУВЭЙ  "lahja" ;
мяпой+N:мяпой N_ЕД/ХУСУВЭЙ  "pieni pororaito kevyen kodan siirtämistä varten" ;
мярˮ+N:мяр N_МЯДО  "asennuksen laatu" ;
нармэй+N:нармэй N_ЕД/ХАНО  "nenän rusto" ;
ной+N:ной N_ЕД/ХАНО  "verka" ;
нюмʼ+N:нюм N_НЮБЕ-Pal/Var  "nimi" ;
нюмʼ+N:ним N_НЮБЕ-Pal/Var  "nimi" ;
няˮмъиˮ+N:няˮмъи N_МЯДО  "kiinnioton hetki" ;
нямзахэй+N:нямзахэй N_ЕД/ХУСУВЭЙ  "merta" ;
няртˮ+N:нярт N_МЯДО  "poikittainen istuin reessä" ;
няңгэхэй+N:няңгэхэй N_ЕД/ХУСУВЭЙ  "taimen" ;
падъехэй+N:падъехэй N_ЕД/ХУСУВЭЙ  "sipuli (mukula)" ;
палˮ+N:пал N_МЯДО  "karvatukko" ;
пебя+N:пебя N_ҢОДИ/ТЁН  "nuorempi sisko tai veli" ;
пирˮиˮ+N:пирˮи N_МЯДО  "mahdollisuus" ;
пиресэй+N:пиресэй N_ЕД/ХУСУВЭЙ  "keitto" ;
пия+N:пия N_ҢОДИ/ПИСЬ  "kärppä" ;
под+N:под N_ЕД/ХАНО  "metsätie jonka puunoksat yhdistyvät ylhäällä" ;
пул+N:пул N_ЕД/ХАНО  "silta" ;
пус+N:пус N_ЕД/ХАНО  "lappu" ;
пыркабтˮ+N:пыркыбт N_МЯДО  "päänalus" ;
пыя+N:пыя N_ҢОДИ/ПИСЬ  "nenä" ;
пюсехэй+N:пюсехэй N_ЕД/ХУСУВЭЙ  "iso halkeama" ;
пяныˮ+N:пяны N_МЯДО  "lähentyminen" ;
саб+N:саб N_ЕД/ХАНО  "panos" ;
салкосэй+N:салкосэй N_ЕД/ХУСУВЭЙ  "maksu" ;
севабтˮ+N:севабт N_МЯДО  "ympärys" ;
сиˮ+N:си N_ИДЕ  "huono enne" ;
сиˮив+N:сиˮив N_ТИРЕ/ХАНО  "viikko" ;
сиеся+N:сиеся N_ҢОДИ/ПИСЬ  "teräs" ;
сохо+N:сохо N_ҢУДИ/ХОБ  "tunturi" ;
соярˮ+N:сояр N_МЯДО  "korkea ruoho" ;
сулв+N:сулв N_ЕД/ХАНО  "poron kaulanahka" ;
сыяңгаби+N:сыяңгаби N_ҢЭ/ХАБИЕ  "mansi" ;
сюн+N:сюн N_ЕД/ТИРЕ  "höyry" ;
сяˮ+Hom2+N:ся N_МЯДО  "vuorijono" ;
сяв+N:сяв N_ЕД/ХАНО  "suomu" ;
та+N:та N_ҢЭ/Ё  "vaihto" ;
тарка+N:тарка N_ҢУДИ/ХОБ  "oksa" ;
теб+N:теб N_ЕД/ТИРЕ  "naula" ;
тебкабтˮ+N:тебкабт N_МЯДО  "pölkky satimessa" ;
тебт+N:тебт N_ТИРЕ/ХАНО  "mahla" ;
тид+N:тид N_ЕД/ТИРЕ  "varjo" ;
тин+N:тин N_ТИРЕ/ХАНО  "aitta" ;
тумдадˮ+N:тумдад N_МЯДО  "tiemerkki" ;
тэмдасэй+N:тэмдасэй N_ЕД/ХУСУВЭЙ  "ostos" ;
тярыˮ+N:тяры N_МЯДО  "jako" ;
хаˮй+N:хаˮй N_ЕД/ХАНО  "ampumataulu" ;
хаби+N:хаби N_ҢЭ/ХАБИЕ  "vieraaseen heimoon kuuluva" ;
хабт+N:хабт N_ЕД/ХАНО  "härkä" ;
хада+N:хада N_ҢУДИ/ХОБ  "kynsi" ;
ханесэй+N:ханесэй N_ЕД/ХУСУВЭЙ  "saalis" ;
хар+N:хар N_ЕД/ХАНО  "veitsi" ;
харад+N:харад N_ЕД/ХАНО  "talo" ;
хоˮ+N:хо N_МЯДО  "yskä" ;
хоба+N:хоба N_ҢУДИ/ХОБ  "kehto" ;
хой+N:хой N_ЕД/ХАНО  "vuori" ;
хондебт+N:хондебт N_ТИРЕ/ХАНО  "koivunmahla" ;
хосэй+N:хосэй N_ЕД/ХУСУВЭЙ  "löytö" ;
хыдя+N:хыдя N_ҢОДИ/ТЁН  "kuppi" ;
хэб+N:хэб N_ЕД/ХАНО  "ampiainen" ;
хэв+N:хэв N_ЕД/ТИРЕ  "puoli" ;
юн+N:юн N_ТИРЕ/ХАНО  "viesti" ;
юн+N:юн N_ТИРЕ/ХАНО  "pudas" ;
яб+N:яб N_ЕД/ХАНО  "onni" ;
ядомдˮ+N:ядомд N_МЯДО  "paino" ;
яй+N:яй N_ЕД/ХАНО  "lihakas rinnan osa" ;
яхадей+N:яхадей N_ЕД/ХУСУВЭЙ  "porolehmä" ;
ёбтˮ+N:ёбт N_МЯДО  "pahna" ;
ёря+N:ёря N_ҢОДИ/ТЁН  "syvyys" ;
ңабт+N:ңабт N_ТИРЕ/ХАНО  "haju" ;
ңавар+N:ңавар N_ЕД/ХАНО  "ruoka" ;
ңамдэˮ+N:ңамдэ N_МЯДО  "ruoho" ;
ңудандарка+N:ңудандарка N_ҢУДИ/ХОБ  "sormi" ;
ңылад+N:ңылад N_ЕД/ХАНО  "pohja" ;
ңын+N:ңын N_ЕД/ХАНО  "jousi" ;
ңэвасэй+N:ңэвасэй N_ЕД/ХУСУВЭЙ  "almu" ;
